臺灣高雄地方法院刑事判決　　　　　　　100年度訴字第730號
公　訴　人　臺灣高雄地方法院檢察署檢察官
被　　　告　李會香
　　　　　　楊　凌
上列 二人
共　　 同
選任辯護人　李衍志律師
上列被告因妨害風化案件，經檢察官提起公訴（100 年度偵字第
9792號），本院判決如下：
    主  文
李會香、楊凌均無罪。
    理  由
一、公訴意旨略以：被告楊凌係址設高雄市三民區○○○路 446
    號「忘憂閣泰式養生館」之店長，另被告李會香則為該店現
    場負責人，2 人共同基於意圖使女子與他人為猥褻行為，而
    容留、媒介以營利之犯意聯絡，於民國100 年3 月16日下午
    5 時許，在上址二樓房間媒介店內小姐佘豔紅與男客潘志豪
    為用手撫摸男客生殖器官至男客射精（俗稱「打手槍），及
    潘志豪並可任意撫摸佘豔紅胸部及生殖器之性服務，店家並
    收取新臺幣（下同）1,500 元之出場費，再與該小姐以四六
    分帳。適同日下午5 時10分許，經警當場查獲，因認被告楊
    凌及李會香均涉犯刑法第231 條第1 項意圖使女子與他人為
    猥褻行為而容留以營利罪嫌云云。
二、按犯罪事實應依證據認定之，無證據不得認定犯罪事實；不
    能證明被告犯罪者，應諭知無罪之判決，刑事訴訟法第 154
    條第2 項、第301 條第1 項分別定有明文。又事實之認定，
    應憑證據，如未能發現相當證據，或證據不足以證明，自不
    能以推測或擬制之方法為裁判基礎；且認定犯罪事實所憑之
    證據，雖不以直接證據為限，間接證據亦包括在內，然而無
    論直接證據或間接證據，其為訴訟上之證明，須於通常一般
    之人均不致有所懷疑，而得確信其為真實之程度者，始得據
    為有罪之認定，倘其證明尚未達到此一程度，而有合理之懷
    疑存在而無從使事實審法院獲得有罪之確信時，即應由法院
    為諭知被告無罪之判決（最高法院40年度台上字第86號、76
    年度台上字第4986號判例參照）。 
三、公訴意旨認被告楊凌及李會香犯意圖使女子與他人為猥褻行
    為而容留、媒介以營利罪，無非係以證人即現場男客潘志豪
    警詢及偵訊時之證述、高雄市政府警察局三民第一分局臨檢
    紀錄表、現場照片為論據。訊據被告楊凌及李會香均堅詞否
    認有何上開犯行，均辯稱：潘志豪當日雖有至「忘憂閣泰式
    養生館」消費，然該店按摩師佘豔紅僅為潘志豪為按摩之服
    務，並未提供潘志豪為半套性交易之行為等語。經查：
  (一)證人即現場消費之男客潘志豪有於100 年3 月16日下午5 時
    許至「忘憂閣泰式養生館」消費，並由該店按摩師佘豔紅為
    其服務乙節，業經證人潘志豪、佘豔紅於本院審理時證述明
    確（本院二卷第48頁、55頁），是此部分事實，應堪認定。
  (二)證人即男客潘志豪於本院審理時固證稱：佘豔紅當日有為伊
    提供半套性交易服務，當日由佘豔紅為伊打手槍，伊則撫摸
    佘豔紅胸部及陰部，及用手插入佘豔紅陰部云云。惟證人即
    「忘憂閣泰式養生館」按摩師佘豔紅於警詢、偵訊及本院審
    理時則證稱：伊僅有為潘志豪按摩頭、頸、肩，並無提供半
    套性交易服務，且當日伊月事來，不可能由潘志豪將手指插
    入伊的陰部，潘志豪是聽到伊跟警察說伊當日月事來，才又
    改口說有撫摸伊的陰部並知道伊月事來等語（本院卷第55頁
    ），足見上開2 人之證述已不相符，是尚難僅以證人潘志豪
    上開證詞，即遽以推認作為被告楊凌、李會香涉有意圖營利
    、媒介而容留女子與男客猥褻行為之犯行。又證人佘豔紅於
    警察當日執行臨檢時，其確有向當場員警表示伊當日月事來
    乙節，業經本院勘驗臨檢當日下午4 時39分現場光碟內容「
    佘豔紅向員警稱：我今天有來『那個』（指月事之意）喔，
    要不要我脫衣服給你看，並與警方爭執其未從事性按摩」等
    情明確（本院卷第102 頁），則男客潘志豪於警方臨檢之當
    日果有將手指插入佘豔紅陰部內，實非無疑；再參以男客潘
    志豪於臨檢時僅向警方陳稱：伊於100 年3 月16日下午3 時
    進入「忘憂閣泰式養生館」，由佘豔紅為伊按摩身體，過了
    40分鐘後，佘豔紅有用手按摩其生殖器，伊有用手撫摸佘豔
    紅胸部、陰部，並用手插入佘豔紅陰部云云，此固有高雄市
    政府警察局三民第一分局營100年3月16日下午5時10分之場
    所臨檢紀錄表在卷可參（警卷第20頁），此已足徵潘志豪於
    製作臨檢紀錄時並未曾提及佘豔紅當日是否有月事乙節。然
    男客潘志豪於警詢時卻陳稱：佘豔紅沒有跟伊說她當天有月
    事，是伊用手指插入佘豔紅陰道內撫摸時才發現佘豔紅月事
    來云云（警卷第17頁）；另於偵訊時則證稱：伊沒有用手指
    插入佘豔紅陰道內，只有用手撫摸陰道外面，因為佘豔紅告
    知伊她當日有月事云云（偵卷第55頁）；於本院審理時則又
    另證稱：伊沒有將手指插入佘豔紅陰道，是伊撫摸佘豔紅時
    ，佘豔紅告知伊的，於臨檢紀錄表上所稱將手指插入佘豔紅
    陰道，是指伊有撫摸佘豔紅陰部，伊也不知道有沒有將手指
    插入佘豔紅陰部，如果有也只有插一下云云（本院卷第50頁
    反面）。衡情，「月事」為女體每月生理期間之特殊表徵，
    男客潘志豪於初次警方製作臨檢紀錄表時，既已表示曾有將
    其手指插入佘豔紅陰部，而由佘豔紅提供半套性交易服務，
    理當無可能會遺忘佘豔紅當日是否有月事之理，然觀諸男客
    潘志豪卻對當日佘豔紅是否有月事乙節，於臨檢紀錄及警詢
    筆錄之陳述先後不一，且其對有當時無將手指插入佘豔紅陰
    部內乙節，則於警詢、偵訊及本院審理之證述亦互有歧異，
    故實難僅以證人潘志豪上開瑕疵證詞，即遽以認定佘豔紅當
    時有為潘志豪為猥褻按摩之半套性交易。
  (三)再查，證人潘志豪固於警詢時陳稱：「忘憂閣泰式養生館」
    半套性交易代價是1500元等語（警卷第16頁反面）。另於偵
    訊時亦證稱：「忘憂閣泰式養生館」半套性交易之代價是看
    小姐怎麼說，第一次小姐是說1000元，這次佘豔紅是說1500
    元云云（偵卷第54頁），惟於本院審理時則證稱：做半套一
    次要外加500 元，包括按摩的錢就是2000元（本院二卷第51
    頁反面）。及證稱：伊這次去消費時有問佘豔紅有無做半套
    ，她說有，要加1000元，所以該是消費就是2000元等語（本
    院二卷第51頁反面），是證人潘志豪本次性按摩之代價究係
    若干，其先後之證稱已未見一致。另觀諸「忘憂閣泰式養生
    館」精油SPA 為120 分鐘1500元（全身＋泡腳）乙節，則有
    該館價目表在卷可參（警卷第38頁）。衡情，果真該店確有
    與男客進行半套之性交易，則半套性交易之代價理應較一般
    按摩服務為高之收費方屬合理，是佘豔紅若有為潘志豪提供
    半套性交易服務，則應以收取2000元代價；然男客潘志豪於
    本院審理時卻證稱：第二次消費時（即本次）佘豔紅有跟伊
    收錢，收了1500元等語（本院卷第51頁反面），而證人佘豔
    紅於本院審理時亦證稱：伊向潘志豪收取1500元費用等語（
    本院57頁），另潘志豪確實交付1500元與佘豔紅乙節，亦經
    本院勘驗現場錄影光碟無訛（當日下午4 時51分30秒：潘志
    豪拿2 張1000元鈔票給佘豔紅，佘豔紅則拿一張500 元鈔票
    找回給潘志豪（本院卷第102 頁），既潘志豪當日消費後既
    僅交付1500元之消費款予佘豔紅，則證人潘志豪當日至「忘
    憂閣泰式養生館」消費之內容應僅為一般按摩，而非俗稱半
    套性交易之事實，實堪認定，故自應以佘豔紅上開證稱：伊
    當日僅為潘志豪提供一般精油按摩服務，並未為其色情按摩
    等語，較屬可採。
  (四)況參以一般從事色情之按摩業者為管制客人出入及躲避警方
    之查緝，多會設有以獨立門鎖之包廂或在通道或樓梯間另設
    管制監視器或警報器等物以必警方之臨檢或搜索。然男客潘
    志豪於本院審理時已證稱：「忘憂閣泰式養生館」按摩的房
    間內沒有盥洗用具、也沒有洗手台，房間沒有門，只有門簾
    （本院卷第52頁），並有現場照片在卷可參（警卷第34頁35
    頁至第36頁）。是以一般性交易行為均具有相當隱諱之屬性
    ，則本案現場房間豈有以幾無隱蔽空間之布簾中進行性交易
    之理？況證人潘志豪於本院審理時亦證稱：伊與佘豔紅當時
    正做半套性交易服務，做到一半聽到聲音被打斷，警察就進
    來了等語（本院卷第49頁）。又本件員警到達房間之現場時
    ，男客潘志豪身著紙褲身體蓋大毛巾、佘豔紅則全身衣著整
    齊（身著藍色洋裝）等情，業經佘豔紅於警詢時陳稱在卷（
    警卷第14頁），核與現場處理員警黃智勇於本院審理時證稱
    ：伊拉開布簾時，佘豔紅穿著整齊、潘志豪則身著紙褲等語
    （見本院二卷第62頁反面），互核相符；則若以證人潘志豪
    所證述：其為半套行為中即為警查獲等情果真屬實，則以現
    場房間僅以布簾相隔又未設有警示器之現場狀況觀之，員警
    拉開該包廂布簾時，理當得查獲兩人正在進行半套性交易之
    情，豈有佘豔紅仍身著整齊而立於現場房間之理，益徵潘志
    豪證稱：佘豔紅當日有為伊提供半套性交亦服務云云，顯與
    事理有違，實難作為不利於被告楊凌、許會香之認定。
四、綜上所述，證人即現場男客潘志豪之證述，既有前開瑕疵，
    自不得以男客潘志豪之片面證詞，即遽認被告楊凌、李會香
    2 人涉犯刑法第231 條第1 項意圖使女子與他人為猥褻行為
    而容留以營利罪。此外，復查無其他積極證據，足資證明被
    告楊凌、李會香有何意圖使女子與人猥褻而容留或媒介之犯
    行，揆諸前揭法條及說明，被告楊凌、李會香之犯行既屬不
    能證明，自應均為無罪之諭知。
據上論斷，應依刑事訴訟法第301 條第1 項前段，判決如主文。
本案經檢察官賴寶合到庭執行職務。
中    華    民    國   100    年    11    月    22    日
                  刑事第二庭    審判長法  官  李政庭
                                      法  官  洪韻婷
                                      法  官  陳航代
以上正本證明與原本無異。
如不服本判決應於收受送達後10日內向本院提出上訴書狀，並應
敘述具體理由；如未敘述上訴理由者，應於上訴期間屆滿後20日
內向本院補提理由書（均須按他造當事人之人數附繕本）「切勿
逕送上級法院」。
中    華    民    國   100    年    11    月    22    日
                                      書記官  林慧君